臺灣高等法院高雄分院刑事判決　　　　 94年度上訴字第249號
上　訴　人　臺灣高雄地方法院檢察署檢察官
被　　　告　甲○○
上列上訴人因被告違反毒品危害防制條例案件，不服臺灣高雄地
方法院93年度訴字第2522號中華民國93年12月21日第一審判決（
起訴案號：臺灣高雄地方法院檢察署93年度毒偵字第3518號），
提起上訴，及移送併辦（案號：臺灣高雄地方法院檢察署94年度
毒偵字第951 號），本院判決如下：
    主  文
原判決撤銷。
甲○○連續施用第一級毒品，累犯，處有期徒刑玖月。
殘含海洛因之注射針筒壹支沒收銷燬。
    事  實
一、甲○○曾於民國86年間因違反肅清煙毒條例罪，經原審法院
    判處有期徒刑3 年2 月確定，於90年6 月13日假釋期滿執行
    完畢；又另因施用毒品案件，經原審法院裁定強制戒治後停
    止戒治交付保護管束，於91年7 月19日期滿，由台灣高雄地
    方法院檢察署檢察官於91年7 月19日，以91年度戒毒偵字第
    687 號不起訴處分確定。詎其仍不知悔改，復基於施用第一
    級毒品海洛因之概括犯意，自93年4 月中旬起至同年9 月12
    日止，連續在其高雄市○○區○○路11號10樓之1
    雄市區加油站廁所等地，施用第一級毒品海洛因多次，嗣先
    於93年6 月3 日12時50分許，在高雄市鼓山區○○○路為警
    攔檢而查獲；復於93年9 月12日下午1 時20分許，在高雄市
    ○○路與澄清路口，為警查獲，並扣得其所有供施用第一級
    毒品所用之含海洛因之注射針筒1 支。
二、案經高雄市政府警察區鼓山分局移送臺灣高雄地方法院檢察
    署檢察官偵查起訴及移送併辦。
    理  由
一、訊據被告甲○○對於上述施用第一級毒品海洛因之事實供認
    不諱，且被告先後2 次為警查獲之時所採集之尿液，經送請
    高雄市立凱旋醫院檢驗之結果，均呈嗎啡之陽性反應，有該
    院93年6 月14日高市凱醫檢字第1932號、93年9 月27日第00
    000000號濫用藥物尿液檢驗報告各1 紙在卷足憑，復有注射
    針筒1 支扣案可資佐證，足認被告之自白核與事實相符。又
    被告前因施用毒品案件，經原審法院裁定強制戒治後，停止
    戒治交付保護管束於91年7 月19日期滿，由台灣高雄地方法
    院檢察署檢察官於91年7 月19日，以91年度戒毒偵字第687
    號不起訴處分確定，有臺灣高等法院被告全國前案紀錄表1
    紙附卷可查，被告於強制戒治後再犯施用毒品之罪，本件事
    證明確，被告施用第一級毒品海洛因之犯行洵堪認定。
二、查海洛因係屬毒品危害防制條例第2 條第1 項所稱之第一級
    毒品，依法不得施用，被告甲○○上述所為，核係犯毒品危
    害防制條例第10條第1 項之施用第一級毒品罪。其持有海洛
    因後，進而施用，其持有行為應被其施用之行為所吸收，不
    另論罪。又被告先後多次施用第一級毒品海洛因之犯行，時
    間緊接，方法相同，所犯又係構成要件相同之罪名，顯係基
    於概括犯意反覆為之，應依連續犯規定論以1 罪；又公訴人
    雖僅就被告於93年6 月3 日14時40分許回溯24小時內某時之
    施用第一級毒品犯行起訴，惟其餘部分與起訴部分，有連續
    犯之裁判上1 罪關係，本院自得併予審判。又被告曾於民國
    86年間因違反肅清煙毒條例罪，經原審法院判處有期徒刑3
    年2 月確定，於90年6 月13日假釋期滿執行完畢，有台灣高
    雄地方法院檢察署刑案資料查註紀錄表及台灣高等法院被告
    全國前案紀錄表可按，其於有期徒刑執行完畢後5 年以內再
    犯本件有期徒刑以上之罪，為累犯，應依刑法第47條規定加
    重其刑。
三、原審予以論罪科刑，固非無見，惟查被告除於93年6 月3日
    14時40分許回溯24小時內某時有施用第一級毒品外，尚自93
    年4 月中旬起至同年9 月12日止施用第一級毒品多次，此部
    分原審未及併予審判，尚有未洽，公訴人上訴意旨，執此指
    摘原判決不當，為有理由。應由本院將原判決予以撤銷改判
    ，審酌被告前因施用毒品，經強制戒治且為不起訴處分後，
    仍未戒絕毒品，再犯本件施用毒品之罪，顯見其戒除毒癮之
    意志薄弱，惡習未改，惟念及施用毒品乃戕害自己身心之行
    為，尚未損及他人，且其犯後已坦認犯行等一切情狀，量處
    有期徒刑9 月；扣押之含海洛因之注射針筒1 支，其上之海
    洛因已無從分離，應視同毒品，依毒品危害防制條例第18條
    第1 項前段規定，宣告沒收銷燬。
據上論斷，應依刑事訴訟法第369 條第1 項前段、第364 條、第
299 條第1 項前段、毒品危害防制條例第10條第1 項、第18條第
1 項前段，刑法第11條前段、第56條、第47條，判決如主文。
本案經檢察官林惠到庭執行職務。
中　　華　　民　　國　　94　　年　　4 　　月　　26　　日
                  刑事第七庭    審判長法  官  莊飛宗
                                      法  官  黃三友
                                      法  官  黃憲文
以上正本證明與原本無異。
如不服本判決應於收受本判決後10日內向本院提出上訴書狀，其
未敘述上訴理由者，並得於提起上訴後10日內向本院補提理由書
狀（均須按他造當事人之人數附繕本）「切勿逕送上級法院」。
中　　華　　民　　國　　94　　年　　4 　　月　　27　　日
　　　　　　　　　　　　　　　　　　　書記官  葉淑華
附錄本件判決論罪科刑法條：
毒品危害防制條例第10條第1項
施用第一級毒品者，處6 月以上5 年以下有期徒刑。
